# 关于非国有企业股改评估增值转实收资本的问题？

提问人：我心飞翔 时间：2013-06-28 11:24:41
A公司系个人股东控股的企业（另外国有股占比10%），现拟进行股改（有限责任公司变为股权有限公司）。问题： 1 、股改，另设新的股份公司（业绩不连续计算），在这种情况下，评估增值能否调账？ 2 、能否将评估增值转增实收资本？ 3 、评估增值转增资本，是否涉及个人所得税以及企业所得税（大部分是个人股东）？

回答人：chenyiwei
赞同上述两位意见。有限责任公司变更为股份有限公司，不能按照评估值调账，这是会计主体原则和历史成本原则的要求，即使股东愿意放弃业绩的连续计算，也不能按评估值进行账务调整。

提问人：yugycpa 时间：2013-06-29 08:02:26
如果有限责任公司变更为股份有限公司，不能按照评估值调账。那么企业会计准则解释第 1 号的“企业引入新股东改制为股份有限公司，相关资产、负债应当按照公允价值计量，并以改制时确定的公允价值为基础持续核算的结果并入控股股东的合并财务报表。”怎么理解呢？

回答人：chenyiwei
此问题当时就已有讨论。解释 1 号第十条表述不严谨，后来由“专家工作组意见第三期”和解释 2 号第二条予以澄清。